【裁判字號】    91,上訴,3860
【裁判日期】    920325
【裁判案由】    偽造文書等
【裁判全文】
臺灣高等法院刑事判決                          九十一年度上訴字第三八六０號
    上  訴  人
    即  被  告    乙○○
右上訴人即被告因偽造文書等案件，不服臺灣新竹地方法院九十一年度訴字第一四五
號，中華民國九十一年十月二十一日第一審判決（起訴案號：臺灣新竹地方法院檢察
署九十年度偵緝字第二一五號）提起上訴，本院判決如左：
    主      文
上訴駁回。
    事實及理由
一、本案經本院審理結果，認第一審以上訴人即被告乙○○之所為，係連續犯刑法第
    二百十六條、第二百十條行使偽造私文書罪、第三百三十九條第一項詐欺取財罪
    、第二項詐欺得利罪及第三百三十九條之二之利用自動付款設備詐欺罪。所犯之
    行使偽造私文書及詐欺等罪間，具有方法結果之牽連關係，應從情節較重之行使
    偽造私文書罪處斷。酌情判處被告有期徒刑七月，並將如附表所示供被告犯罪所
    用、所得之物，及偽造之署押，均宣告沒收。經核其認事及用法均無違誤，量刑
    亦甚妥適，應予維持，並引用第一審判決書（如附件，其中：(一)理由三、所載「
    被告向如附表壹所示之各該銀行冒名申請信用卡時所填具之申請書」、「被告在
    如附表肆第二項所示之文件上所偽造之署押」，應分別更正為「共犯名為『董駿
    華』之人向如附表壹所示之各該銀行冒名申請信用卡時所填具之申請書」、「共
    犯名為『董駿華』之人在如附表肆第二項（一）、（三）所示之文件上所偽造之
    署押，及被告在如附表肆第二項（二）、（四）所示之文件上所偽造之署押；(二)
    附表壹編號一所載申辦日期「８７．７．５」，應更正為「８９．７．５」；(三)
    附表肆第一項之（一）、（二）所載「附表貳編號一中第３至６及１１至１３號
    所示」、「附表貳編號二所示」，應分別更正為「附表貳編號第３至６及１１至
    １３號所示」、「附表所示」；(四)據上論斷欄應補載「刑法第二百二十條第一
    項」）記載之事實、證據及理由。
二、被告提起上訴除仍以申辦信用卡係經「甲○○」之同意為辯外，並稱其刻與告訴
    人富邦商業銀行磋商賠償事宜，請予自新機會云云。經查：（一）被告係冒用「
    甲○○」之名義申請信用卡之情，業據原判決論敘綦詳；（二）被告有無與告訴
    人達成和解，顯非足以撤銷或更正原審判決之正當理由。被告上開上訴意旨均無
    理由，應予駁回。
三、臺灣苗栗地方法院檢察署檢察官移送併案（九十二年度偵字第一０七０號）意旨
    以：被告乙○○於九十年八月八日及九十年十一月二十三日，分別有偽造不實之
    行動電話服務申請書持以申辦行動電話，及偽造綜合所得稅各類所得資料查詢單
    持以辦理信用貸款之犯行。惟查，檢察官所指被告上開所涉行使偽造私文書之犯
    行，與本件論罪、科刑部分，非但時間相距逾一年，且犯罪之手法亦不相同，難
    認係基於概括犯意而有裁判上一罪關係之連續犯，本院無從併予審酌，應退由檢
    察官另行偵辦，附此敘明。
據上論斷，應依刑事訴訟法第三百七十三條、第三百六十八條，判決如主文。
本案經檢察官曾忠己到庭執行職務
中    華    民    國      九十二      年      三      月      二十五    日
                              臺灣高等法院刑事第六庭
                                  審判長法  官  陳春秋
                                        法  官  洪英花
                                        法  官  王麗莉
以上正本證明與原本無異。
如不服本判決，應於收受送達後十日內向本院提出上訴書狀，其未敘述上訴之理由者
並得於提起上訴後十日內向本院補提理由書（均須按他造當事人之人數附繕本）。
                                        書記官  蘇秋
中    華    民    國      九十二      年      三      月      二十五    日
附錄本判決論罪科刑法條：
刑法第二百十條
偽造、變造私文書，足以生損害於公眾或他人者，處五年以下有期徒刑。
刑法第二百一十六條
行使第條至第條之文書者，依偽造、變造文書或登載不實事項或使登載不實事項之規
定處斷。
刑法第三百三十九條第一項、第二項
意圖為自己或第三人不法之所有，以詐術使人將本人或第三人之物交付者，處五年以
下有期徒刑、拘役或科或併科一仟元以下罰金。
以前項方法得財產上不法之利益或使第三人得之者，亦同。
刑法第三百三十九條之二第一項
意圖為自己或第三人不法之所有，以不正方法由自動付款設備取得他人之物者，處三
年以下有期徒刑、拘役或一萬元以下罰金。
以前項方法得財產上不法之利益或使第三人得之者，亦同。


司法院資訊處製作；財團法人民間司法改革基金會備份。
